【裁判字號】    97,訴,305
【裁判日期】    980225
【裁判案由】    偽造文書
【裁判全文】
臺灣高雄地方法院刑事判決               97年度訴字第305號
公  訴  人  臺灣高雄地方法院檢察署檢察官
被      告  丁○○
上列被告因偽造文書案件，經檢察官提起公訴（96年度偵字第
15695 號）本院判決如下：
    主  文
丁○○共同犯行使偽造私文書罪，累犯，處有期徒刑壹年，減為
有期徒刑陸月，如易科罰金，以銀元佰元即新臺幣玖佰元折算
壹日。出賣人為甲○○○，承買人為丁○○之不動產買賣契約書
上偽造之「甲○○○」署押壹枚、偽造之「甲○○○」印文玖枚
（含騎縫章壹枚）、偽造之「甲○○○」印章壹枚，均沒收。
    事  實
一、丁○○於民國83年間因贓物案件，本院以83年易字第2892號
    判決有期徒刑9 月，嗣經上訴於臺灣高等法院高雄分院，以
    83年度上易字第1653號判決駁回確定，86年7 月4 日縮短刑
    期執行完畢。詎其猶不知悔改，與乙○○、戊○○（乙○○
    、戊○○部分業已審結）3 人於89年11月間某日，聽聞旗山
    溪之整治計劃已完成高雄縣旗山鎮溪洲橋上游地區土地之徵
    收及疏濬工程，因而推測溪洲橋附近之土地即將辦理徵收，
    而旗山鎮○○○段490 地號約5400平方公尺之土地（下稱手
    巾寮段土地）係位於溪洲橋下，而土地之買賣市價尚低於公
    告地價，倘政府以公告地價辦理土地徵收猶有利可圖，丁○○、乙○○、戊○○等3 人遂共同基於偽造及行使私文書之
    犯意聯絡，先由乙○○向該土地之原地主甲○○○以新臺幣
    （下同）130 萬元之價格洽購，並向甲○○○取得身分證、
    私章、印鑑證明及土地所有權狀，以辦理土地過戶手續；嗣
    乙○○再將手巾寮段土地以540 萬元轉售與丁○○及戊○○
    ，並透過乙○○之介紹向銀行申辦貸款540 萬元以籌措土地
    價款。然渠等得悉在正常程序下，銀行核貸之金額實不可能
    達到該筆土地取得之價款540 萬元，乙○○、丁○○、戊○○等3 人為求貸得更高額度之款項，由通曉土地貸款業務之
    乙○○先向其熟識之臺灣土地銀行美濃分行（下稱土地銀行
    ）請託，且明知甲○○○未曾與丁○○簽訂不動產買賣契約
    書，而乙○○與甲○○○之實際成交價係130 萬元，竟未經
    甲○○○之同意，由乙○○先於89年12月16日至90年1 月4
    日間某日之某時，在不詳地點，委託不知情之不詳姓名年籍
    之人偽造「甲○○○」之印章後，蓋用於不動產買賣契約書
    上，偽造「甲○○○」之署押，再由丁○○於承買人處簽名
    、蓋章，共同偽造買賣雙方分別為甲○○○及丁○○，而總
    價款為700 萬元之不動產買賣契約書（下稱系爭契約書）；
    嗣乙○○、丁○○及戊○○於89年12月11日間，推由戊○○
    持之向土地銀行申請土地擔保抵押貸款而行使之，致土地銀
    行以該筆手巾寮段土地確由丁○○向原地主甲○○○以700
    萬元之價格成交，而同意撥款490 萬元，足生損害於甲○○○及土地銀行對審核土地擔保抵押貸款稽核之正確性。嗣土
    地銀行因該貸款僅繳付14期利息後即停止繳息，經向本院聲
    請強制執行拍賣，並進行勘查鑑價，始知該手巾寮段土地實
    際位於旗山鎮溪洲大橋下方且早已流失成為行水區（此部分
    檢察官認並未構成詐欺取財罪，惟因與行使偽造文書部分有
    牽連關係，爰不另為不起訴處分）。
二、案經法務部調查局高雄縣調查站移送臺灣高雄地方法院檢察
    署檢察官偵查起訴。
    理  由
甲、證據能力部分
一、被告以外之人於審判外之陳述，雖不符前4 條之規定，而經
    當事人於審判程序同意作為證據，法院審酌該言詞陳述或書
    面陳述作成時之情況，認為適當者，亦得為證據。當事人、
    代理人或辯護人於法院調查證據時，知有第159 條第1 項不
    得為證據之情形，而未於言詞辯論終結前聲明異議，視為有
    前項之同意刑事訴訟法第159 條之5 定有明文。
二、本件被告丁○○犯罪事實之證據方法，均詳如起訴書所引之
    證據：(一)被告丁○○於調查中、同案被告乙○○及戊○○於
    調查中與偵查中之供述；(二)證人甲○○○於調查、偵查中之
    證述；(三)被告與同案被告乙○○、戊○○向土地銀行申請土
    地擔保抵押貸款時之相關資料及系爭契約書1 份；(四)丁○○
    之帳號000000000000號帳戶歷史交易明細查詢及存摺類存款
    憑條；(五)環嘉不動產鑑定有限公司鑑估報告書等，被告同意
    列入證據方法（見本院訴字卷【下稱本院卷】第87頁至第88
    頁），是本院審酌該言詞陳述或書面陳述作成時之情況，且
    作成之形式均無瑕疵，復與待證事實具有關聯性等情況，均
    認為適當，自得採為證據。
乙、實體部分
一、訊據被告丁○○固不否認有投資本件手巾寮段土地及以該筆
    土地為擔保向土地銀行貸款等事實，惟矢口否認有何與同案
    被告乙○○、戊○○共同偽造系爭契約書並持以行使之事實
    ，於本院準備程序中先辯稱：確實有在系爭契約書上簽自己
    之名字，因當時伊在臺東太麻里開怪手，戊○○騙伊寫錯了
    ，再拿1 張空白買賣契約書去山上給伊簽名等語；隨即改稱
    ：戊○○說（契約書）要辦理貸款用，因為之前的寫錯了要
    重新寫過等語；嗣又改稱：戊○○說契約書寫錯要重新寫壹
    張，他並沒有說是要辦貸款用的等語，其所為前後不一之陳
    述，實已令人存疑。經查：
  (一)前揭事實欄所載時、地，同案被告乙○○以130 萬元自證人
    甲○○○購得手巾寮段土地，再以540 萬元轉售被告丁○○
    與戊○○，將土地自證人甲○○○名下移轉登記於被告，並
    由同案被告乙○○介紹被告丁○○與同案被告戊○○，以手
    巾寮段土地為擔保向土地銀行申請核准貸款490 萬元，及嗣
    後因該貸款停止繳息而遭拍賣，及係屬浮覆地等情，為被告
    所不爭執，亦與同案被告乙○○、被告戊○○、證人甲○○○於調查、偵查中所述相符（見偵一卷第81頁至第84頁、第
    94頁至第96頁，偵二卷第4 頁至第5 頁），並有向土地銀行
    申請手巾寮段土地擔保抵押貸款時之相關資料，被告丁○○
    之帳號000000000000號帳戶歷史交易明細查詢及存摺類存款
    憑條等在卷為憑（見偵一卷第7 頁至第45頁），至系爭契約
    書末頁上承買人「丁○○」之簽名，確係被告本人所親簽，
    亦為被告所自承，核與同案被告戊○○所述相符，亦有系爭
    契約書在卷足稽（見本院卷第30頁至第32頁、偵一卷第34頁
    ），均堪信為真實。
  (二)系爭契約書確係被告與同案被告乙○○、戊○○共同偽造與
    行使之情，業據本件手巾寮段土地之原出賣人即證人甲○○○於調查中證稱：系爭契約書伊未見過，其上「甲○○○」
    之簽名並非伊所簽等語（見偵一卷第94頁至第96頁），及於
    偵查中結證稱：沒有授權乙○○代刻印章，土地過完戶後，
    乙○○就再也沒有找過伊等語（見偵二卷第4 頁至第5 頁）
    ，核與同案被告戊○○於偵查中結證稱：簽立系爭契約書時
    證人甲○○○不在場，出賣人欄是由乙○○代簽「甲○○○
    」，丁○○簽約當時，契約書之買賣價格、日期、條件等均
    已填載完成，並非空白；整件貸款送件過程，均由乙○○指
    導伊送件的等語（見偵二卷第19頁至第20頁），及被告於調
    查中亦供稱：伊與戊○○以540 萬元向乙○○購地，系爭契
    約書是乙○○事先將內容填妥後交給伊簽章的無誤，並未親
    自與甲○○○協議訂約，且乙○○跟伊商量要將土地價金抬
    高為700 萬元，增加交易價值後，以利向銀行多貸款項，系
    爭契約書完全由乙○○主導等語（見偵一卷第82頁至第84頁
    ）均相符合。且同案被告乙○○亦供稱：伊協助丁○○向土
    地銀行辦理貸款手續，伊因從事貸款仲介業務，與經理盧福
    松經常有業務上之接觸，本件貸款預計向土地銀行貸款540
    萬，但只核准490 萬，伊有向盧福松請託等語（見偵一卷第
    67頁至第69頁），自足認被告丁○○於本件貸款案中，係與
    同案被告戊○○一起受同案被告乙○○之指導，進行相關貸
    款手續，而系爭契約書上之內容虛偽不實，且未經證人甲○○○之授權，由同案被告乙○○先行偽造「甲○○○」之印
    章並偽造系爭契約書上「甲○○○」之印文及簽名，再由被
    告丁○○於承買人處簽名、蓋章，隨後交與戊○○持向土地
    銀行辦理土地貸款等情俱屬真實，堪可採信。
  (三)被告丁○○雖於偵審中均辯稱：伊簽約時，系爭契約書係空
    白的等語。惟其於調查中已自白犯行業如前(二)所述，復亦自
    承其於調查中所為陳述均係出自其自由意志而為（見本院卷
    第31頁），其於自白後，於偵查中供陳：簽系爭契約書時，
    乙○○、戊○○均在場，但整份契約都是空白的等語（見偵
    二卷第13頁），至本院準備程序中先稱：偽造文書部分伊不
    清楚，當時伊在臺東開怪手，是戊○○說寫錯了，再拿1 張
    說要買賣的空白合約書，去山上騙伊簽名等語；嗣又改稱：
    戊○○說是要辦理貸款用的，因為之前的寫錯了要重新寫過
    等語；隨即再改稱：戊○○說合約書寫錯要重新寫1 張，並
    未說是要辦貸款用的等語（見本院卷第31頁），其於同一準
    備程序中所陳即反覆不一，更遑認其所述又與調查、偵查中
    所言均迥異，亦難以採信。復衡情簽定契約係影響當事人之
    權利義務關係，簽約之舉必當慎重為之，被告與同案被告乙○○之買賣契約既已協議製作完成，當無再另行簽約之理，
    合夥人戊○○任意取一空白買賣合約書要求被告簽名，其竟
    不加細究即予簽名，已與常情有違；甚且戊○○與被告利害
    相同，亦無隱暪被告獨自承擔偽造文書責任之必要，加之前
    開(一)、(二)之說明，被告所為辯解顯係事後飾卸之詞，諉無足
    採。
  (四)又同案被告戊○○於調查中陳稱：伊將空白合約書給丁○○
    簽名後，再交給其好友鍾福壽（已歿）無條件代偽造等語（
    見偵一卷第62頁至第63頁），於本院審理中則稱：當時確實
    拿空白合約書給丁○○簽名，當時他（鍾福壽）說是要報給
    銀行的隨便寫沒有關係等語（見本院卷第30頁）。惟查，本
    件係調查局於95年9 月8 日先行約談被告乙○○、被告丁○○之後，始知悉同案被告戊○○，並於95年9 月15日方約談
    同案被告戊○○，在被告乙○○2 人遭約談後，同案被告戊○○遭約談之前，渠等3 人不無串證並將責任推給已歿之鍾
    福壽之可能，且同案被告戊○○雖於調查中為前開供述，惟
    於偵查中，檢察官告以關於得拒絕作證之事由及證人之處罰
    ，並令其以證人身分具結及朗讀結文後，同案被告戊○○始
    自白其與被告乙○○2 人之犯行綦詳，一如前(二)所述，亦均
    核與被告丁○○於調查中之供陳一致，俱屬真實；復衡情一
    般人若無相當利益，應不致自願為他人擔負偽造文書之罪責
    ；又若如同案被告戊○○所言，其友人鍾福壽表示要報給銀
    行的隨便寫沒有關係等語，則鍾福壽大可以口頭指導戊○○
    如何偽造即可，何需大費周章地先由戊○○將空白契約書拿
    給被告丁○○簽名（若配合被告丁○○之說法，係拿到臺東
    山上給被告丁○○簽名）後，再為戊○○偽造證人甲○○○
    之印章並持以蓋用以完成偽造之文書？況且本件已有熟悉貸
    款業務之同案被告乙○○在旁指導，已如前述，且貸款結果
    又與同案被告乙○○之利益息息相關，同案被告戊○○自無
    捨同案被告乙○○而向與本貸款無關之鍾福壽求助之理，是
    均顯與常情不符。足認同案被告戊○○於偵查中所為之證述
    核與事實相符，而其於調查中、本院審理中之供陳，均係迴
    護被告之詞，礙難採信。
  (五)再被告雖與同案被告乙○○均辯稱：不知系爭契約書上證人
    甲○○○之印文係由何人所刻等語，惟本件手巾寮段土地之
    原出賣人即證人甲○○○於調查中證稱：當時係乙○○向伊
    收取身分證件、印章、印鑑證明、土地所有權狀等，表示要
    找土地代書幫忙辦過戶手續，只見過代書一次面，系爭契約
    書伊未見過，其上「甲○○○」之簽名並非伊所簽等語（見
    偵一卷第94頁至第96頁），復於偵查中結證稱：印章非伊所
    刻，簽名非伊所為，當初只有口頭約定，並到乙○○指定之
    代書事務所辦理過戶事宜，沒有授權乙○○代刻印章，土地
    過完戶後，乙○○就再也沒有找過伊等語（見偵二卷第4 頁
    至第5 頁），於本院審理中結證稱：伊只有一顆印章，就是
    印鑑證明那個，代書有拿伊的印鑑章去用，用完就還了等語
    （見本院卷第115 頁），復將本院所調取本件證人甲○○○
    將手巾寮段土地移轉登記予被告丁○○之土地登記申請資料
    及印鑑證明等文件上所蓋用之「甲○○○」印文，與系爭契
    約書上所蓋用之「甲○○○」印文相互比對，二者之字型、
    樣式、大小及缺角處均不同，此亦有前開系爭契約書、土地
    登記申請書、土地買賣所有權移轉契約書、證人甲○○○印
    鑑證明等影本在卷足稽（見偵一卷第34頁、本院卷第51頁至
    第53頁），復系爭契約書上之內容均事先由同案被告乙○○
    事先填好，並主導全部偽造過程，業如前述，應認系爭契約
    書上所蓋用之「甲○○○」印文，係經同案被告乙○○先盜
    刻「甲○○○」之印章後，再持以蓋用無訛。
  (六)綜上，系爭契約書之製作未經證人甲○○○之授權，且內容
    虛偽不實，其上之內容及「甲○○○」之印章、印文係由同
    案被告乙○○先行偽造完成，再偽造「甲○○○」之署押，
    及由被告於承買人處簽名、蓋章後，交與同案被告戊○○持
    向土地銀行辦理貸款等情俱屬真實。從而，本件罪證明確，
    被告確有本案之犯行，洵堪認定，自應依法論科。
三、按刑法第210 條之偽造文書罪，係以無製作權之人冒用他人
    名義製作該文書，且該文書對於他人或公眾有致生損害之虞
    為其構成要件。是若立有買賣契約屬實，則被告另寫一張，
    此項另寫之契紙，其內容既與原契相同，則對於被冒用名義
    人及公眾不致發生何種損害，即與偽造私文書罪構成要件不
    合，此有最高法院29年上第1165號判例意旨可參。是無製作
    權人所製作之文書內容若屬真實，則因不致發生任何損害，
    與偽造文書之構成要件不合，而不成立該罪；依其反面解釋
    ，如無製作權人所製作之文書與真實不符，即對於他人或公
    眾有致生損害之虞，仍無解於偽造文書罪之成立。本件同案
    被告乙○○與證人甲○○○間雖立有土地買賣契約，姑且不
    論被告等是否保有指定登記名義人之權利，惟其內容應僅限
    於證人甲○○○與同案被告乙○○間所成立之買賣總價130
    萬元之交易內容，若其得未經證人甲○○○之同意，製作與
    實際交易內容不符之系爭契約書，而使原本買賣交易之權利
    義務內容及該文書所表彰之市場交易價值等意義已與真實不
    符，難謂對於證人甲○○○及持向行使之土地銀行無致生損
    害之虞，而無解於偽造文書之罪責。又若偽造文書後，行使
    該文書之影本，其作用與原本相同，偽造私文書後，持以行
    使其影本，偽造之低度行為為高度之行使行為所吸收，應論
    以行使偽造私文書罪，此亦有最高法院70年臺上第1107號判
    例意旨參照。從而，被告與同案被告乙○○、戊○○共同未
    經甲○○○之同意，偽造內容不實之系爭契約書並持其影本
    而行使之，足以生損害於甲○○○、土地銀行審核貸款核發
    正確性之風險，而該當刑法第210 條之偽造文書及行使偽造
    文書罪責。
四、被告行為後，刑法及刑法施行法業於95年7 月1 日修正施行
    ，參酌最高法院95年5 月23日刑事庭第8 次會議決議、95年
    11月7 日95年度第21次刑事庭會議決議意旨，應適用新刑法
    第2 條第1 項之規定，為「從舊從輕」之比較。另於比較時
    應就罪刑有關之共犯、未遂犯、想像競合犯、牽連犯、連續
    犯、結合犯，以及累犯加重、自首減輕暨其他法定加減原因
    （如身分加減）與加減比例等一切情形，本於統一性及整體
    性原則，綜其全部罪刑之結果而為比較；又如新舊法處罰之
    輕重相同、法理或審酌標準見解之明文化、純文字之修正等
    ，即無比較適用之問題，非此條所指之法律有變更，即無本
    條之適用，應依一般法律適用原則，適用裁判時法。是本院
    審酌：
  (一)法定貨幣單位部分：被告行為後，刑法施行法增訂第1 條之
    1 ，其立法目的，在於考量新修正之刑法施行後，不再適用
    「現行法規所定貨幣單位折算新臺幣條例」，為使罰金數額
    趨於一致，避免衍生新舊法比較適用問題，以緩和實務適用
    法律之衝擊，於不變動罰金數額之前提下，所為之規定。是
    以上開規定具有準據法之性質，不論行為人之行為係在刑法
    修正施行前或施行後，關於罰金之貨幣單位，一律為新臺幣
    。
  (二)易科罰金部分：被告行為後，罰金罰鍰提高標準條例第2 條
    業已刪除，而刑法第41條第1 項前段關於易科罰金之折算標
    準已由舊法之銀元100 元、200 元、300 元修正為新臺幣1,
    000 元、2,000 元、3,000 元，因屬科刑規範事項之變更，
    其折算標準為裁判時所應諭知，自有就新舊法規定比較之必
    要，經比較新舊法結果，以被告行為時之舊法較為有利於被
    告。
  (三)共同正犯部分：刑法第28條將「實施」修正為「實行」，新
    舊法之共同正犯範圍因此而有變動，自屬犯罪後法律有變更
    （最高法院96年度臺上字第934 號判決參照），惟參照修正
    理由之說明，本案被告之犯罪行為，依新舊法，均成立共同
    正犯，適用新法並無較有利於被告。
  (四)累犯部分：刑法第47條原規定：「受有期徒刑之執行完畢，
    或受無期徒刑或有期徒刑一部之執行而赦免後，5 年以內再
    犯有期徒刑以上之罪者，為累犯，加重本刑至2 分之1 」，
    修正為「受徒刑之執行完畢，或一部之執行而赦免後，5 年
    以內故意再犯有期徒刑以上之罪者，為累犯，加重本刑至2
    分之一。第98條第2 項關於因強制工作而免其刑之執行者，
    於受強制工作處分之執行完畢或一部之執行而免除後，5 年
    以內故意再犯有期徒刑以上之罪者，以累犯論」。比較修正
    前、後該條之規定，可知修正前有關累犯之成立，不以再犯
    之罪係故意犯罪為限，現行規定則以再犯故意犯為成立累犯
    之要件，新舊法就此範圍既有變動，應有新舊法比較。然本
    件被告再犯者係故意犯罪，依修正前、後之規定均成立累犯
    ，是以經比較新、舊法之結果，現行刑法第47條第1 項之規
    定並未較有利於被告，仍應適用修正前之刑法第47條規定為
    累犯之論處。
  (五)綜合上述修正前、後之比較結果，應適用較有利之被告行為
    時之法律，即修正前刑法之相關規定，予以論處。
五、核被告丁○○所為，係犯刑法第216 條、第210 條之行使偽
    造私文書罪、第217 條第1 項之偽造署押罪、偽造印章罪、
    偽造印文罪。其與同案被告乙○○、戊○○間，就前開偽造
    署押、印章、印文、偽造私文書、行使偽造私文書等罪，有
    犯意聯絡及行為分擔，均應論以共同正犯。又被告與同案被
    告乙○○、戊○○等人共同偽造「甲○○○」之印章、印文
    、署押之行為，為偽造私文書之階段行為；其偽造後復持以
    行使，偽造私文書之低度行為，為行使之高度行為所吸收，
    均不另論罪。被告前有如事實欄所載之前科及執行完畢紀錄
    ，有其本院院內索引卡紀錄表報表、臺灣高等法院被告前案
    紀錄表各1 份在卷可按（見本院卷第7 頁、第12頁至第14頁
    ），其於5 年以內再犯本件有期徒刑以上之罪，為累犯，應
    依修正前刑法第47條規定，加重其刑。爰審酌被告不思正常
    途徑獲得財富，欲利用本無價值之浮覆地可能將因公有徵收
    而投機取巧獲利，復憑藉其與銀行間之熟絡人脈，為求得超
    出土地價值之高額貸款，致為本件犯行，造成對甲○○○本
    人、土地銀行對審核土地擔保抵押貸款稽核之正確性等風險
    ，實有可議，且其犯後猶飾詞卸責，毫無悔意，並綜合考量
    被告係國中畢業、以怪手駕駛為業、家境小康（見偵一卷第
    81 頁 被告之教育程度欄、職業欄及家庭經濟狀況欄之記載
    ），及其上開犯罪情節等相關情狀，量處如主文所示之刑，
    以資儆懲。
六、再按「中華民國96年罪犯減刑條例」業經總統於96年7 月4
    日公布，同年7 月16日施行，本件被告犯罪時間係在96年4
    月24日以前，且其所犯罪名與宣告刑，經核符該條例第2條
    第3 款規定，並無第3 條所列不予減刑之情形，本件即應依
    同條例第7 條規定，減輕其刑，並於判決主文同時諭知其宣
    告刑及減得之刑，又本件被告所犯係最重本刑5 年以下有期
    徒刑以下之刑之罪，且經減刑後為6 月以下有期徒刑，應依
    同條例第9 條之規定，併諭知如主文所示易科罰金折算之標
    準。
七、沒收部分：按偽造之印章、印文、署押，不問屬於犯人與否
    ，沒收之，刑法第219 條定有明文，此規定係屬刑法第38條
    之特別規定，且係強制規定，是偽造之印章，亦在必應沒收
    之列，該印章如屬存在，縱未經搜獲，既不能證明已不存在
    ，仍不得不為沒收之宣告；又被告因行使偽造私文書，其偽
    造他人之印章、署押，及蓋用偽印文於系爭契約書上，係屬
    偽造私文書行為之一部，不另構成偽造印章、印文、署押之
    罪，該偽造之私文書，雖經交付他人所有，而其中所蓋之偽
    印文、偽造之署押，依刑法第219 條之規定，仍應予以沒收
    ，亦有最高法院25年上第6620號、51年臺上第1134號、48年
    臺上第1137號、44年臺上第864 號判例意旨可參。此外，共
    同正犯因相互間利用他人之行為，以遂行其犯意之實現，本
    於責任共同之原則，有關沒收部分，對於共犯間供犯罪所用
    之物，自均應為沒收之諭知。是本件被告與同案被告乙○○
    、戊○○等人共同偽造之「甲○○○」印章1 枚、並在系爭
    契約書上蓋用「甲○○○」之偽印文9 枚（含騎縫章1 枚）
    ，及「甲○○○」署押1 枚，依刑法第219 條之規定暨前開
    判例意旨，應予以宣告沒收；至被告與同案被告丁○○、戊○○所共同偽造之系爭契約書，雖係犯本件偽造私文書所得
    、行使偽造私文書所用之物，惟業經同案被告戊○○持向土
    地銀行辦理抵押貸款，系爭契約書已屬土地銀行所有，爰不
    予宣告沒收，附此敘明。
據上論斷，應依刑事訴訟法第299 條第1 項前段，刑法第2 條第
1 項前段、第216 條、第210 條、第219 條，修正前刑法第28條
、第41條第1 項前段、第47條，廢止前罰金罰鍰提高標準條例第
2 條，中華民國九十六年罪犯減刑條例第2 條第1 項第3 款、第
7 條、第9 條，判決如主文。
本案經檢察官丙○○到庭執行職務。
中    華    民    國    98    年    2     月    25    日
              刑事第二庭  審判長法  官  簡志瑩
                                法  官  王參和
                                法  官  呂明燕
以上正本，係照原本作成，證明與原本無異。
如不服本判決，應於送達後10日內，向本院提出上訴狀。
中    華    民    國    98    年    2     月    25    日
                                書記官  蔡毓琦
附錄本判決論罪之法條：
中華民國刑法第210條
偽造、變造私文書，足以生損害於公眾或他人者，處 5 年以下有
期徒刑。
中華民國刑法第216條
行使第 210 條至第 215 條之文書者，依偽造、變造文書或登載
不實事項或使登載不實事項之規定處斷。


司法院資訊處製作；財團法人民間司法改革基金會備份。
